【裁判字號】    91,簡上,160
【裁判日期】    920606
【裁判案由】    恐嚇
【裁判全文】
臺灣臺北地方法院刑事判決                        九十一年度簡上字第一六號
    上  訴  人
    即  被  告  己○○
右列上訴人即被告因恐嚇案件，不服本院九十一年度簡字第六五一號，中華民國九十
一年四月三十日第一審判決（聲請簡易判決處刑案號：九十一年度偵字第一三六五號
）提起上訴，本院管轄之第二審合議庭判決如左：
    主  文
上訴駁回。
    事  實
一、己○○與丁○○○分住於臺北縣新店市○○街三巷六號四樓、三樓，為樓上樓下
    之鄰居關係，因己○○之小孩常於夜間發出碰撞聲響，影響樓下住戶丁○○○等
    之安寧，二家遂時有爭執，而於民國九十年六月間因傷害訴訟而結怨。俟於九十
    年十月二十八日下午二時五十分許，己○○因懷疑丁○○○之兒子丙○○將死蟑
    螂一隻丟棄於其住處門縫，遂下樓將該隻死蟑螂丟向正欲出門倒垃圾之丙○○，
    並口出穢言辱罵丙○○，丁○○○聽聞爭吵聲響出外查看，亦遭己○○惡口相向
    ，己○○並出言侗嚇丙○○及丁○○○「最好不要出門，否則要殺死其全家」等
    語，致丁○○○、丙○○心生畏懼，不敢任意出門，丁○○○更因而引發憂鬱及
    焦慮等症狀，致生危害於安全。
二、案經丙○○、丁○○○訴由臺北縣政府警察局新店分局報請臺灣臺北地方法院檢
    察署檢察官偵查後聲請以簡易判決處刑。
    理  由
一、訊據上訴人即被告（下稱）趙具德固坦認有於前開時、地向告訴人丙○○丟擲死
    蟑螂一隻，並隔著鐵門與告訴人丙○○、丁○○○發生爭吵，有罵三字經及吐口
    水等事實，然矢口否認有上開恐嚇犯行，辯稱只是鄰居吵架，伊態度沒有很兇，
    亦沒有搖鐵門，沒有恐嚇丙○○等人云云。惟查：
    （一）被告於九十年十月二十八日下午二時五十分許告訴人丙○○因擬倒垃圾外
          出而打開其住家外所裝設二道門中靠內之木門時，將死蟑螂一隻往丙○○
          身上丟擲，丙○○及當時在旁丙○○之妹妹戊○○見狀因而大叫，告訴人
          丁○○○聽聞隨即由廚房跑出查看，被告即在門外叫囂告訴人丙○○無生
          殖器不敢開門，要告訴人丙○○、丁○○○開門，並以三字經辱罵二人，
          及向二人吐口水，且揚言「最好不要出門，否則要殺死其全家」等語，致
          使丁○○○、丙○○聞言心生畏懼當場報警處理等情，迭據告訴人曾許嫦
          娥、丙○○於警詢、偵訊、本院審理時指訴綦詳，且與證人戊○○於警詢
          、偵訊中所證述情節互核相符，並有臺北縣政府警察局新店分局函附之報
          案工作紀錄表一份影本在卷可稽。
    （二）被告對於告訴人丁○○○、丙○○之指訴及證人戊○○之證詞其中有關丟
          擲死蟑螂、辱罵三字經、吐口水等事實均不否認，則其僅否認有恐嚇犯行
          是否有避重就輕之嫌，已不無疑問。本院綜觀告訴人丁○○○雖與被告前
          有傷害訴訟爭執，有本院九十年度簡字第三六四五號、九十年度簡上字第
          四一五號刑事卷宗可參，然告訴人丁○○○、丙○○與證人戊○○對於當
          日事發經過之陳述自事發當日之警詢迄至本院審理中均前後、相互一致，
          且證人甲○○即被告與告訴人之鄰居於本院審理時亦證稱伊本來在屋子裡
          面，聽到吵架聲很大聲，伊就出去外面，有聽到丁○○○喊救命聲音，樓
          下的鄰居都有出來看，因樓下的大門打不開，三樓就丟鑰匙下來，伊上去
          時看到三樓的鐵門關著，被告在外面樓梯那裡，只有他一個人，丙○○在
          裡面，就這樣吵，伊叫被告不要吵推他回四樓，後來雙城派出所的員警就
          到了等語（見本院九十一年十二月二十三日訊問筆錄），則若被告與告訴
          人等間因丟擲死蟑螂而發生爭吵，被告僅辱罵告訴人等三字經或吐口水，
          告訴人丁○○○又焉有當場對外呼喊救命，並報警處理之可能。再參酌告
          訴人丁○○○於本件事件發生後翌日即九十年十月二十九日至臺北市立仁
          愛醫院就診，經診斷有環境適應性障礙併焦慮反應、疑短期憂鬱反應，有
          該院九十一年一月二十四日診字第０九一０一０００四三號診斷證明書在
          卷可稽（見偵查卷第二十九頁），足見告訴人丁○○○、丙○○指訴被告
          以揚言「最好不要出門，否則要殺死其全家」之加害生命之事恐嚇渠等應
          為真實可採。至於被告之妻乙○○固於本院審理時證述當時從頭到尾伊都
          在場，沒有聽到被告恐嚇告訴人等語（見本院九十一年十月七日訊問筆錄
          ），惟告訴人丁○○○、丙○○及證人戊○○均否認當時乙○○在場，證
          人甲○○亦證述伊記得至三樓時僅有被告一人在門外，係到四樓被告住處
          才有看到被告之太太等詞（見本院九十一年十二月二十三日訊問筆錄），
          而被告前於警詢、偵查中未曾陳述其妻當時在場，至本院審理時始提出，
          顯見被告與其妻乙○○應係臨訟勾串，證人乙○○之證言為迴護被告之詞
          ，應非可採。
    綜上所述，本件事證明確，被告犯行堪予認定，應依法論科。
二、核被告所為，係犯刑法第三百零五條之恐嚇罪。被告以一行為恐嚇丙○○、丁○○○二人，為想像競合犯，應依刑法第五十五條規定，從一重處斷。原審以被告
    犯行罪證明確，援引刑法第三百零五條、第五十五條、第四十一條第一項（原審
    誤認係第四十一條第一項前段）及罰金罰鍰提高標準條例第一條前段、第二條之
    規定，量處被告有期徒刑六月，並諭知易科罰金之折算標準為三百元折算一日，
    經核認事用法，並無違誤，量刑亦屬妥適，上訴意旨仍執前詞否認犯罪，顯無理
    由，應予駁回。
據上論斷，應依刑事訴訟法第四百五十五條之一第一項、第三項、第三百六十八條，
判決如主文。
本案經檢察官張熙懷到庭執行職務
中      華      民     國    九十二      年     六   月     六         日
                                      臺灣臺北地方法院刑事第八庭
                                          審判長法  官  林銓正
                                                法  官  朱瑞娟
                                                法  官  鄭佾瑩
右正本證明與原本無異。
不得上訴。
                                                書記官  何適熹
中      華      民      國    九十二    年     六     月    九         日
附錄本件論罪科刑法條：
刑法第三百零五條：
以加害生命、身體、自由、名譽、財產之事恐嚇他人，致生危害於安全者，處二年以
下有期徒刑、拘役或三百元以下罰金。


司法院資訊處製作；財團法人民間司法改革基金會備份。
